臺灣臺南地方法院刑事判決
111年度交易字第3號
公  訴  人  臺灣臺南地方檢察署檢察官
被      告  楊三滿



上列被告因公共危險案件，經檢察官提起公訴（110年度偵字第2
6311號），被告就被訴事實為有罪之陳述，經本院裁定改行簡式
審判程序，判決如下：
    主  文
楊三滿駕駛動力交通工具而吐氣所含酒精濃度達每公升零點二五
毫克以上，累犯，處有期徒刑柒月。
    事  實
一、楊三滿前因犯酒後駕車之公共危險案件，經本院以109年度
    交易字第416號判決判處有期徒刑6月，併科罰金新臺幣（下
    同）3萬元確定，於民國109年9月1日執行完畢。詎猶不思悛
    悔，其於110年12月6日14時40分至15時許，在位於臺南市○○
    區○○里000○0號之住處飲用啤酒，致其吐氣所含酒精濃度達
    每公升0.25毫克以上後，仍不顧大眾行車之公共安全，基於
    酒後駕車致交通公共危險之犯意，於同日15時許駕駛車號00
    -0000號自用小貨車外出，而行駛於道路；嗣其因行車未繫
    安全帶，在臺南市○○區○○里○○000○00號前為警攔檢，經警發
    覺其身上有酒味，於同日16時11分許以呼氣酒精測試器測得
    其吐氣所含酒精濃度達每公升0.87毫克，乃查悉上情。
二、案經臺南市政府警察局新化分局報告臺灣臺南地方檢察署檢
    察官偵查起訴。
    理  由
一、按本件被告楊三滿所犯為死刑、無期徒刑、最輕本刑3年以
    上有期徒刑以外之罪，亦非高等法院管轄之第一審案件，其
    就被訴事實為有罪之陳述，經告知簡式審判程序之旨，並聽
    取檢察官及被告之意見後，本院依刑事訴訟法第273條之1第
    1項規定裁定進行簡式審判程序，是本案之證據調查，依同
    法第273條之2規定，不受同法第159條第1項、第161條之2、
    第161條之3、第163條之1，及第164條至第170條所規定證據
    能力認定及調查方式之限制，合先敘明。
二、上開犯罪事實，業據被告於警詢、偵查及本院審理中均坦承
    不諱，並有酒精測定紀錄表、臺南市政府警察局舉發違反道
    路交通管理事件通知單、呼氣酒精測試器檢定合格證書、汽
    車車籍資料在卷可佐（警卷第11頁、第13頁、第15頁、第25
    頁），堪認被告任意性之自白確與事實相符，堪以採信；是
    本件事證明確，被告上開犯行洵堪認定，應予依法論科。
三、論罪科刑：
  ㈠被告行為後，刑法第185條之3第1項之規定業於111年1月28日
    修正公布施行，同年月30日生效；該條項修正後，駕駛動力
    交通工具而吐氣所含酒精濃度達每公升0.25毫克以上等罪之
    法定刑由原定「2年以下有期徒刑，得併科20萬元以下罰金
    」，修正為「3年以下有期徒刑，得併科30萬元以下罰金」
    ，已提高有期徒刑及併科罰金刑部分之最高刑度，涉及科刑
    規範之變更，即有新舊法比較適用之必要。而依刑法第2條
    第1項揭示之「從舊從輕」原則比較上開規定修正前、後之
    適用結果，因修正前刑法第185條之3第1項規定法定刑之上
    限均較低，修正後之規定顯未較有利於被告，自應適用被告
    行為時法即修正前刑法第185條之3第1項規定予以論罪科刑
    。故核被告所為，係犯111年1月28日修正前刑法第185條之3
    第1項第1款之駕駛動力交通工具而吐氣所含酒精濃度達每公
    升0.25毫克以上之罪。
  ㈡被告前於109年9月1日曾受如事實欄「一」所述之有期徒刑執
    行完畢，有臺灣高等法院被告前案紀錄表附卷可參，其於5
    年內故意再犯本件有期徒刑以上之罪，為累犯；且被告前因
    犯酒後駕車之公共危險案件經執行完畢，卻又再犯本案，顯
    見其刑罰反應力格外薄弱，自我控管之能力欠缺，主觀上有
    特別之惡性，爰依刑法第47條第1項規定加重其刑。
  ㈢茲審酌被告除有前述刑事前案紀錄外，另曾於103年、105年
    間犯酒後駕車之公共危險案件，經本院分別判處有期徒刑2
    月、5月確定，有各該判決及前引臺灣高等法院被告前案紀
    錄表足供查考，本次已係被告第4度因相同類型之案件為警
    查獲，且其明知酒後不能駕車及酒醉駕車之危險性，竟猶漠
    視自己安危，罔顧法律禁止規範與公眾道路通行之安全，再
    度於酒後駕駛車輛行駛於道路，對公眾交通往來造成潛在之
    高度危險，所為實無足取，亦顯見其無視法紀，更缺乏對其
    他用路人人身安全之尊重觀念，殊為不該，惟念被告犯後坦
    承犯行不諱，兼衡其為警測得吐氣所含酒精濃度達每公升0.
    87毫克，暨其自陳學歷為高職畢業，打零工為生，目前無人
    需其扶養或照顧（參本院卷第41頁）之智識程度、家庭生活
    狀況等一切情狀，量處如主文所示之刑，以示懲儆。
據上論斷，應依刑事訴訟法第273條之1第1項、第299條第1項前
段，刑法第2條第1項前段、第185條之3第1項第1款（111年1月28
日修正前）、第47條第1項，刑法施行法第1條之1第1項，判決如
主文。
本案經檢察官徐書翰提起公訴，檢察官董和平到庭執行職務
中　　華　　民　　國　　111 　年　　2 　　月　　10　　日
　　　　　　　　　      刑事第二庭   法　官　 蔡盈貞
以上正本證明與原本無異。
如不服本判決應於收受本判決後20日內向本院提出上訴書狀，並
應敘述具體理由。其未敘述上訴理由者，應於上訴期間屆滿後20
日內向本院補提理由書狀（均須按他造當事人之人數附繕本）「
切勿逕送上級法院」。 
　　　　　　　　　　　　　　　　　   書記官　 林耿慧　
中　　華　　民　　國　　111 　年　　2 　　月　　10　　日
附錄所犯法條：
111年1月28日修正前刑法第185條之3第1項
駕駛動力交通工具而有下列情形之一者，處2年以下有期徒刑，
得併科20萬元以下罰金：
一、吐氣所含酒精濃度達每公升零點二五毫克或血液中酒精濃度
    達百分之零點零五以上。
二、有前款以外之其他情事足認服用酒類或其他相類之物，致不
    能安全駕駛。
三、服用毒品、麻醉藥品或其他相類之物，致不能安全駕駛。